【裁判字號】    97,交聲,36
【裁判日期】    970620
【裁判案由】    聲明異議
【裁判全文】
臺灣彰化地方法院交通事件裁定          97年度交聲字第36號
原處分機關  交通部公路總局臺中區監理所彰化監理站
異  議  人
即受處分人  甲○○
上列受處分人因違反道路交通管理處罰條例案件，對於交通部公
路總局臺中區監理所彰化監理站民國96年12月25日所為之處分（
彰監四字第裁64─GD0000000 號裁決書），聲明異議，本院裁定
如下：
    主  文
異議駁回。
    理  由
一、原處分意旨以：異議人即受處分人甲○○於汽車駕駛執照吊
    扣期間（自民國96年5 月14日起至97年5 月13日止）內即96
    年11月17日下午5 時15分，在臺中市○○○路與忠勇路處，
    駕駛車牌號碼386 —HK號營業一般大貨車，依道路交通管理
    處罰條例第21條之1 第1 項第7 款及第2 項、第3 項規定處
    新臺幣（下同）6 萬元罰鍰，並扣繳駕照，於法應無不合。
二、聲明異議意旨以：異議人甲○○駕駛前揭車牌號碼之營業一
    般大貨車，於96年11月17日下午5 時15分，行經臺中市○○
    ○路與忠勇路處，因其駕駛之營業一般大貨車前因酒後駕駛
    自小客車違規遭吊扣職業大貨車駕駛執照，又於吊扣職業大
    貨車駕駛執照期間，再駕駛職業大貨車而違規，然道路交通
    管理處罰條例第68條已刪除駕駛自小客車違規吊扣各級駕駛
    執照之規定，原處分機關前併予吊扣職業大貨車駕駛執照之
    處分，依法無據，且交通部公路總局臺中區監理所彰化監理
    站96年12月25日所為之處分（彰監四字第裁64─GD0000000
    號裁決書），將使其失去工作，生活陷入困難，為此，其對
    裁罰不服，爰聲明異議，請求撤銷原處分云云。
三、按汽車駕駛人於駕駛執照吊扣期間，駕駛大貨車者，處汽車
    駕駛人新臺幣（下同）4 萬元以上8 萬元以下罰鍰，並當場
    禁止其駕駛，及吊銷其駕駛執照，道路交通管理處罰條例第
    21條之1 第1 項第7 款、第2 項分別定有明文。
四、經查：
  (一)異議人於96年5 月11日晚上10時26分，因酒後駕駛車牌號碼
    ON—4001號自用小客車，在彰化縣和美鎮，經警方實施酒測
    ，其呼氣酒精濃度為0.39mg/l，為警依道路交通管理處罰條
    例第35條第1 項第1 款之規定，以彰化縣警察局彰警交字第
    I00000000 號舉發違反道路交通管理事件通知單發通知單開
    單舉發，並經異議人於96年5 月14日至交通部公路總局臺中
    區監理所彰化監理站，由承辦人員依舉發通知單上裁決應處
    罰19,500元及執行吊扣其職業大貨車駕駛執照1 年（吊扣期
    間為自96年5 月14日起至97年5 月13日止）等情，此有交通
    部公路總局臺中區監理所彰化監理站97年1 月29日中監彰字
    第0970001729號函檢附之彰化縣警察局舉發通知單彰警交字
    第I00000000 號、交通部公路總局臺中區監理所彰化監理站
    96年5 月14日彰監稽違字第i00000000 —960514號駕駛執照
    吊扣執行單影本各1 份附卷可參。是異議人前因酒後駕車，
    違反道路交通管理處罰條例第35條第1 項第1 款之規定經處
    罰19,500元及執行吊扣其職業大貨車駕駛執照1 年（吊扣期
    間為自96年5 月14日起至97年5 月13日止），且異議人未對
    上開吊扣其職業大貨車駕駛執照處分向本院聲明異議，是上
    揭處分業已確定之事實，應可認定。
  (二)異議人前於上揭時、地駕駛前開大貨車，因駕駛執照吊扣期
    間駕駛大貨車，為警掣單舉發，經原處分機關依道路交通管
    理處罰條例第21條之1 第1 項第7 款之規定，於96年12月25
    日以彰監四字第裁64—GD0000000 號裁決書裁處罰鍰6 萬元
    ，並扣繳駕駛執照等情，有臺中市警察局舉發違反道路交通
    管理事件通知單及交通部公路總局臺中區監理所彰化監理站
    違反道路交通管理事件裁決書各1 紙在卷可稽，並為異議人
    所不爭執，其前開違規事實足堪認定。
  (三)綜上所述，異議人既未曾對上開吊扣其職業大貨車駕駛執照
    處分向本院聲明異議，上揭處分業已確定，是異議人明知其
    職業大貨車駕駛執照已受吊扣1 年之處分（吊扣期間自96年
    5 月14日起至97年5 月13日止），仍於上揭時地，駕駛車牌
    號碼386 —HK號營業一般大貨車行駛道路，原處分機關依據
    道路交通管理處罰條例第21條之1 第1 項第7 款之規定，予
    以裁處罰鍰6 萬元，並吊銷其駕駛執照，於法並無不合。本
    件異議人聲明異議為無理由，應予駁回。
  (四)又按違法行政處分於法定救濟期間經過後，原處分機關得依
    職權為全部或一部之撤銷；其上級機關，亦得為之，行政程
    序法第117 條前段定有明文。是原處分機關前於96年5 月14
    日彰監稽違字第i00000000 —960514號駕駛執照吊扣執行單
    ，有違反道路交通管理處罰條例第68條之規定之部分，仍得
    由原處分機關得依行政程序法第117 條前段規定依職權為一
    部之撤銷，附此敘明。
據上論斷，應依道路交通案件處理辦法第19條，裁定如主文。
中    華    民    國    97    年    6     月    20    日
                  交通法庭        法  官  唐中興
以上正本證明與原本無異。
如不服本裁定，應於裁定送達後5日內向本院提出抗告狀 (須附
繕本 )。
中    華    民    國    97    年    6     月    20    日
                                  書記官  吳政


司法院資訊處製作；財團法人民間司法改革基金會備份。
